臺灣桃園地方法院刑事判決
111年度易字第571號
公  訴  人  臺灣桃園地方檢察署檢察官 
被      告  張秀玉


上列被告因侮辱罪案件，經檢察官提起公訴（111年度偵字第622
9號），本院判決如下：
    主      文
張秀玉犯公然侮辱罪，處罰金新臺幣伍仟元，如易服勞役，以新
臺幣壹仟元折算壹日。
    事      實
一、張秀玉與王建民為鄰居，於民國110年11月5日上午7時許，
    在王建民位於桃園市○○區○○○路00巷00號住處附近，因王建
    民將汽車出入口附近地上之棧板移至他處，雙方發生爭執。
    詎張秀玉竟基於公然侮辱之犯意，對王建民辱罵稱：「幹你
    娘」、「你家死人」、「操你媽」及「幹你老師」等語，足
    以貶損王建民之人格。
二、案經王建民訴由桃園市政府警察局中壢分局報請臺灣桃園地
    方檢察署檢察官偵查起訴。
    理      由
一、證據能力部分：
　㈠按被告以外之人於審判外之言詞或書面陳述，除法律有規定
    者外，不得作為證據，刑事訴訟法第159 條第1 項固有明文
    ；惟被告以外之人於審判外之陳述，雖不符同法第159 條之
    1 至之4 規定，而經當事人於審判程序同意作為證據，法院
    審酌該言詞陳述或書面陳述作成時之情況，認為適當者，亦
    得為證據；當事人、代理人或辯護人於法院調查證據時，知
    有第159 條第1 項不得為證據之情形，而未於言詞辯論終結
    前聲明異議者，視為有前項之同意，同法第159 條之5 亦定
    有明文。本件公訴人及被告於本院準備程序時均不爭執本院
    所引用之供述證據之證據能力，且於本院言詞辯論終結前均
    未聲明異議，經審酌本院所引用之供述資料作成時之情況，
    核無違法取證或其他瑕疵，認為以之作為證據為適當，均得
    做為證據。
　㈡至於本判決所引用之非供述證據部分，與本案均有關連性，
    亦無證據證明係實施刑事訴訟程序之公務員以不法方式所取
    得，依刑事訴訟法第158 條之4 規定反面解釋，亦具證據能
    力。
二、訊據被告固坦承其於上揭時間及地點辱罵告訴人等情，惟矢
    口否認有何公然侮辱犯行，辯稱：告訴人先對其辱罵、丟東
    西，當時才早上6點多，伊逼不得以只好回罵制止被告云云
    。然查，上開事實，業據證人即告訴人王建民到庭指證明確
    ，並有刑案現場照片2張在卷可佐。而被告與告訴人發生口
    角糾紛時，對告訴人大聲辱罵自無助於化解衝突，反而將使
    衝突加劇，被告所辯自非可採。綜上，本件事證明確，被告
    犯行洵堪認定，應依法論科。　　
二、爰以行為人責任為基礎，審酌被告與告訴人因棧板移放之細
    故糾紛生有嫌隙，竟不思循理性方法溝通意見，反而在路旁
    公然以上述足以貶損告訴人之人格之言詞辱罵告訴人，顯然
    缺乏尊重他人之觀念，所為實非可取，惟念被告犯後大致坦
    認客觀犯行，態度尚可，兼衡被告犯罪之動機、手段及目的
    、本件所為言論對告訴人人格貶損之程度，以及被告之智識
    程度、生活狀況等一切情狀，量處如主文所示之刑，並諭知
    易服勞役之折算標準，以資懲儆。
據上論斷，應依刑事訴訟法第299 條第1 項前段，判決如主文。
本案經檢察官楊挺宏提起公訴，檢察官李信龍到庭執行職務。
中　　華　　民　　國　　111 　年　　8 　　月　　9 　　日
　　　　　　　　　刑事第九庭    法　官　王鐵雄
以上正本證明與原本無異。
如不服本判決應於收受判決後20日內向本院提出上訴書狀，並應
敘述具體理由。其未敘述上訴理由者，應於上訴期間屆滿後20日
內向本院補提理由書(均須按他造當事人之人數附繕本)「切勿逕
送上級法院」。 
　　　　　　　　　　　　　　　  書記官　韓宜妏
中　　華　　民　　國　　111 　年　　8 　　月　　9 　　日
附錄本案論罪科刑法條
中華民國刑法第309條
公然侮辱人者，處拘役或9千元以下罰金。
以強暴犯前項之罪者，處1年以下有期徒刑、拘役或1萬5千元以
下罰金。